【裁判字號】    97,聲重,2
【裁判日期】    970617
【裁判案由】    重新審理
【裁判全文】
臺北高等行政法院裁定
                                   97年度聲重字第00002號
聲  請  人  甲○○
上列聲請人因重新審理事件，對本院中華民國96年10月11日95年
度訴字第3068號確定判決、96年12月19日聲重字第4 號裁定、97
年3 月6 日97年度聲重再字第1 號裁定聲請重新審理。本院裁定
如下：
    主  文
聲請駁回。
聲請程序費用由聲請人負擔。
    理  由
一、按「因撤銷或變更原處分或決定之判決，而權利受損害之第
    三人，如非可歸責於己之事由，未參加訴訟，致不能提出足
    以影響判決結果之攻擊或防禦方法者，得對於確定終局判決
    聲請重新審理。前項聲請應於知悉確定判決之日起30日之不
    變期間內為之。但自判決確定之日起已逾1 年者，不得聲請
    。」、「聲請重新審理不合法者，行政法院應以裁定駁回之
    。」行政訴訟法第284 條、第287 條分別定有明文。是聲請
    重新審理以因撤銷或變更原處分或決定之判決，而權利受損
    害之第三人為限。若對非撤銷或變更原處分或決定之判決，
    自不得聲請重新審理（最高行政法院95年度裁字第33號裁定
    意旨參照）。
二、本件聲請人係本院95年度訴字第3068號原告王淑君之訴訟代
    理人。緣王淑君不服國立臺北護理專科學校（83年8 月1 日
    改制為今之國立臺北護理學院）民國（下同）72年6 月17日
    72北護專人字第1089號敘薪通知單，核敘薪額新臺幣（下同
    ）245 元，嗣學校改制經臺北護理學院以84年6 月22日84北
    護人字第1164號令，改派王淑君為館長並自83年8 月1 日生
    效，歷至94年底核敘薪額710 ，後經臺北護理學院以95年1
    月6 日北護人字第0950000133號令，改派為該校圖書館主任
    職務，仍支710 薪額。王淑君不服上開臺北護專72年6 月17
    日敘薪通知單、臺北護理學院84年6 月22日84北護人字第11
    64號令即系爭前人令，及95年1 月6 日北護人字第09500001
    33號令，提起復審遭決定駁回，遂向本院提起行政訴訟，經
    本院於96年10月11日以95年度訴字第3068號判決（下稱「原
    確定判決」）駁回王淑君之訴，而告確定。嗣聲請人以其名
    義，對「原確定判決」聲請重新審理，經本院96 年12 月19
    日96年度聲重第4 號裁定（下稱「原聲請重新審理裁定」）
    駁回，因聲請人未抗告而確定後，聲請人又對前揭96年度聲
    重字第4 號裁定聲請再審，經本院97年3 月6 日97年度聲重
    再字第1 號裁定（下稱「原聲請再審裁定」）駁回其聲請，
    因聲請人未抗告而告確定。聲請人今再以行政訴訟法第284
    條第1 項為由，提起本件重新審理之聲請云云。
三、查依行政訴訟法第284 條規定可知，本件「原確定判決」主
    文為原告之訴駁回，並非撤銷或變更原處分或決定之判決，
    自不得聲請重新審理；至「原聲請重新審理裁定」及「原聲
    請再審裁定」係聲請人就上揭「原確定判決」聲請重新審理
    及對「原聲請重新審理裁定」聲請再審，均遭駁回在案，亦
    非「撤銷或變更原處分或決定之判決」，顯不符合上揭聲請
    重新審理之要件。況且，聲請人就「原確定判決」曾經提起
    重新審理遭「原聲請重新審理裁定」駁回，其本次再就「原
    確定判決」聲請重新審理，顯已逾知悉確定判決之日起30日
    之不變期間，亦顯不合法。甚且，聲請人於「原確定判決」
    訴訟程序乃擔任該原告王淑君之訴訟代理人，縱認其權利或
    法律上利益將受損害，於訴訟進行中亦非不得聲請獨立參加
    訴訟，並提出獨立之攻擊或防禦方法，此觀行政訴訟法第42
    條第1 項規定甚明，是其未參加訴訟亦顯有可歸責於己之事
    由，核與前揭行政訴訟法284 條所定重新審理之要件，均有
    未合，是本件聲請人重新審理之聲請，為不合法，應予駁回
    。又其聲請既不合法，其他實體之主張即無庸審究，併敘明
    之。
四、依行政訴訟法第287 條、第104 條、民事訴訟法第95條、第
    78條，裁定如主文。
中    華    民    國    97    年    6     月    17    日
                   臺北高等行政法院第四庭
                             審判長法  官  陳國成
                                   法  官  陳忠行
                                   法  官  陳秀
上為正本係照原本作成。
如不服本裁定，應於送達後10日內向本院提出抗告狀（須按他造
人數附繕本）。
中    華    民    國    97    年    6     月    17    日
                                   書記官  楊子鋒


司法院資訊處製作；財團法人民間司法改革基金會備份。
